臺灣高雄地方法院刑事判決　　　　　　　 94年度易字第950號
公　訴　人　臺灣高雄地方法院檢察署檢察官
被　　　告　戊○○
被　　　告　丁○○
　　　　　　　　　　28號
右　一　人
選任辯護人　莊美玉律師
　　　　　　張永昌律師
上列被告因傷害案件，經檢察官聲請以簡易判決處刑（93年度偵
字第24499 號），本院高雄簡易庭認不應逕以簡易判決處刑（94
年度簡字第745 號），移由本院刑事庭改依通常程序審理，判決
如下：
    主  文
戊○○共同傷害人之身體，處有期徒刑伍月，如易科罰金，以參
佰元折算壹日。
丁○○公訴不受理。
    事  實
一、戊○○於民國93年11月8 日凌晨3 時許，在高雄縣林園鄉○
    ○村○○路82號之「龍展KTV 」前，因細故與丁○○發生口
    角，竟與7 名姓名年籍均不詳之成年男子基於共同傷害之犯
    意聯絡，先由戊○○持地上之磚塊（未扣案）朝丁○○之頭
    部擊去後，其餘不詳姓名年籍之成年男子即上前圍住丁○○
    ，分別持地上之磚塊或徒手均朝丁○○之頭部攻擊，致丁○
    ○受有頭皮裂傷（3 公分）、顏面裂傷（1 公分）、雙眼結
    膜下出血、顱骨骨折合併顱內氣腫等傷害。
二、案經丁○○訴由高雄縣政府警察局林園分局報告臺灣高雄地
    方法院檢察署檢察官聲請簡易判決處刑。
    理  由
壹、有罪部分（被告戊○○被訴傷害部分）
一、訊據被告戊○○固坦承伊先動手傷害丁○○，之後其他人很
    快又加入毆打丁○○，致丁○○受有上揭傷害之事實（見94
    年度易字第950 號卷第20頁），惟辯稱：伊不是用磚塊打丁
    ○○，伊是徒手打而已云云。經查：上揭犯罪事實，業據目
    擊證人丙○○於94年4 月7 日本院訊問及94年8 月10日本院
    審理時均結證稱：伊有看到戊○○拿地上的磚塊打丁○○的
    頭，其他人也有一起拿地上磚塊打丁○○的頭，就7 個人圍
    著丁○○一直打，丁○○被打到流血躺在地上等語（見94年
    度簡字第754 號卷94年4 月7 日訊問筆錄、94年度易字第95
    0 號卷第79頁），並據目擊證人甲○○○於94年4 月7 日本
    院訊問及94年7 月6 日本院審理時均結證稱：當時地上有很
    多磚頭，很多人在打丁○○，伊上前排解時，也有被磚頭打
    到，還搶下好幾塊磚頭，自己也受傷等語（見94年度簡字第
    754 號卷94年4 月7 日訊問筆錄、94年度易字第950 號卷第
    38、39頁），而觀諸丁○○所受之傷勢為頭皮裂傷（3 公分
    ）、顏面裂傷（1 公分）、雙眼結膜下出血、顱骨骨折合併
    顱內氣腫等傷害，有財團法人私立高雄醫學大學附設中和紀
    念醫院（下稱高雄醫學大學附設醫院）94年7 月22日高醫附
    秘字第0940002074號函暨所附丁○○之病歷、診斷證明書，
    建佑醫院94年7 月25日建佑院字第09400179號函暨所附丁○
    ○93年11月8 日之急診病歷、轉診高雄醫學大學附設醫院資
    料在卷可稽，堪認告訴人丁○○受有前揭傷害，係遭人持磚
    塊攻擊頭部所致，又依上開目擊證人之證述，被告戊○○持
    磚塊攻擊丁○○之頭部，致丁○○受有上揭傷害之事實，已
    甚顯明。
二、核被告戊○○所為，係犯刑法第277 條第1 項之普通傷害罪
    。又按「刑法第28條規定：『二人以上共同實施犯罪之行為
    者，皆為正犯』，故共同正犯除須有二人以上共同實施犯罪
    行為外，尚須二人以上具有相互利用他方行為共同合力實施
    犯罪之意思聯絡，始能成立共同正犯，即二人以上之人互相
    認識他方之行為而有互相利用他方之行為以完成犯罪之意思
    ，唯有此意思之聯絡，始足以表示其惡性之共同，而將各共
    犯作合一之觀察，以為共同評價之對象，因之共犯者對其中
    任何一人在合同意思範圍內所為之結果，均應共同負責」，
    最高法院93年度台上字第1144號判決參照。查被告戊○○於
    本院審理時業已自承：伊先動手傷害丁○○，之後其他人很
    快又加入毆打丁○○等語（見94年度易字第950 號卷第20頁
    ），則依上開說明，足認被告戊○○與其餘7 名姓名年籍均
    不詳之成年男子間，就上揭傷害丁○○之犯行，具有相互利
    用他方行為共同合力實施犯罪之意思，均為共同正犯。爰審
    酌被告戊○○僅因細故與告訴人丁○○發生爭吵，即衝動傷
    害告訴人，致告訴人受有頭皮裂傷（3 公分）、顏面裂傷（
    1 公分）、雙眼結膜下出血、顱骨骨折合併顱內氣腫等嚴重
    傷勢，法紀觀念薄弱，自屬可議，惟念其犯後坦承犯行，態
    度並非不良，且無任何前科紀錄，有臺灣高等法院被告前案
    紀錄表1 紙可稽，素行尚佳等一切情狀，酌情量處如主文所
    示之刑，併諭知易科罰金之折算標準，以資懲儆。
貳、諭知不受理部分（被告丁○○被訴傷害部分）
一、公訴意旨係以：被告丁○○於民國93年11月8 日3 時許，在
    高雄縣林園鄉○○村○○路82號前，與戊○○因細故發生口
    角，出手反擊，致戊○○受有多處擦傷及挫傷之傷害。因認
    被告丁○○涉有刑法第277 條第1項之普通傷害罪嫌。
二、按告訴乃論之罪，告訴人於第一審辯論終結前，得撤回其告
    訴；又告訴經撤回者，法院應諭知不受理之判決，刑事訴訟
    法第238 條第1 項、第303 條第3 款分別定有明文。
三、本件被告丁○○因傷害案件，經檢察官聲請簡易判決處刑，
    認被告丁○○係犯刑法第277 條第1 項之傷害罪。依同法第
     287條之規定，須告訴乃論。茲據告訴人戊○○已於94年8
    月10日本院審理時當庭撤回傷害告訴（見94年度易字第950
    號卷94年8 月10日訊問筆錄、第78頁），揆諸前開說明，此
    部分應諭知不受理之判決。
據上論斷，應依刑事訴訟法第452 條、第299 條第1 項前段、第
303 條第3 款，刑法第277 條第1 項、第28條、第41條第1 項前
段，罰金罰鍰提高標準條例第1 條前段、第2 條，判決如主文。
本案經檢察官乙○○到庭執行職務。
中　　華　　民　　國　　94　　年　　8 　　月　　24　　日
                  刑事第五庭  審判長法　官  李政庭
                                    法  官  施添寶
                                    法  官  郭瓊徽
以上正本證明與原本無異。
如不服本判決，應於收受送達後10日內向本院提出上訴書狀。
中　　華　　民　　國　　94　　年　　8 　　月　　24　　日
 　　　　　　　　　　　　　　       書記官  陳瓊芳
中華民國刑法第277條第1項
傷害人之身體或健康者，處三年以下有期徒刑、拘役或一千元以
下罰金。
